

\vspace{3.5em}
\noindent \begin{minipage}{\textwidth}
\stepcounter{mallinumber}
\noindent \textbf{Tüüpsõnamall \arabic{mallinumber}\,\vadja{kõlmaz}}\\

\begin{sideways}
\begin{tabular}{l l}
muutvormimall & tunnused \\
\hline
\underline{kõlm}\,$\oplus$\,az & \textsc{ sg nom } \\
\underline{kõlm}\,$\oplus$\,õttõma & \textsc{ sg gen } \\
\underline{kõlm}\,$\oplus$\,aissõ & \textsc{ sg par } \\
\underline{kõlm}\,$\oplus$\,õttõmasõ & \textsc{ sg ill } \\
\underline{kõlm}\,$\oplus$\,õttõmaz & \textsc{ sg ine } \\
\underline{kõlm}\,$\oplus$\,õttõmass & \textsc{ sg ela } \\
\underline{kõlm}\,$\oplus$\,õttõmallõ & \textsc{ sg all } \\
\underline{kõlm}\,$\oplus$\,õttõmall & \textsc{ sg ade } \\
\underline{kõlm}\,$\oplus$\,õttõmalt & \textsc{ sg abl } \\
\underline{kõlm}\,$\oplus$\,õttõmassi & \textsc{ sg tra } \\
\underline{kõlm}\,$\oplus$\,õttõmassaa & \textsc{ sg ter } \\
\underline{kõlm}\,$\oplus$\,õttõmaka & \textsc{ sg com } \\
\underline{kõlm}\,$\oplus$\,õttõmad & \textsc{ pl nom } \\
\underline{kõlm}\,$\oplus$\,õttõmijõ & \textsc{ pl gen } \\
\underline{kõlm}\,$\oplus$\,õttõmiit & \textsc{ pl par } \\
\underline{kõlm}\,$\oplus$\,õttõmiisõ & \textsc{ pl ill } \\
\underline{kõlm}\,$\oplus$\,õttõmiiz & \textsc{ pl ine } \\
\underline{kõlm}\,$\oplus$\,õttõmiiss & \textsc{ pl ela } \\
\underline{kõlm}\,$\oplus$\,õttõmiillõ & \textsc{ pl all } \\
\underline{kõlm}\,$\oplus$\,õttõmiill & \textsc{ pl ade } \\
\underline{kõlm}\,$\oplus$\,õttõmiilt & \textsc{ pl abl } \\
\underline{kõlm}\,$\oplus$\,õttõmiissi & \textsc{ pl tra } \\
\underline{kõlm}\,$\oplus$\,õttõmiissaa & \textsc{ pl ter } \\
\underline{kõlm}\,$\oplus$\,õttõmijka & \textsc{ pl com } \\
\end{tabular}
\end{sideways}
\captionof{table}{Tüüpsõnamall \arabic{mallinumber}\,\vadja{kõlmaz} ekstraheeritud muutvormimallid.}
\label{tab:tüüpsõnamall-kõlmaz}

\end{minipage}

 
\vspace{1em}
\noindent Tüüpsõnamall \vadja{kõlmaz} ei hõlma teisi lekseeme vormi\-sõnastikus.
